【裁判字號】    97,交聲,2696
【裁判日期】    971202
【裁判案由】    交管條例聲異
【裁判全文】
臺灣板橋地方法院交通事件裁定       97年度交聲字第2696號
原處分機關  交通部公路總局臺北區監理所板橋監理站
異  議  人
即受處分人  甲○○
上列受處分人因違反道路交通管理處罰條例案件，對於交通部公
路總局臺北區監理所板橋監理站於民國97年9 月19日所為之處分
（原處分案號：板監裁字第裁41-AEW304817號），聲明異議，本
院裁定如下：
    主  文
異議駁回。
    理  由
一、原處分意旨略以：受處分人甲○○於民國97年7 月12日10時
    27分許，騎乘其所有之車牌號碼M9H-061 號重型機車，行經
    臺北市○○路車行地下道與忠孝東路5 段路口時，因有違反
    道路交通管理處罰條例之行為，拒絕停車接受稽查而逃逸之
    違規事實，經臺北市政府警察局交通警察大隊信義分隊警員
    以北市警交字第AEW304817 號舉發違反道路交通管理事件通
    知單（下稱舉發通知單）逕行舉發。嗣經原處分機關於97年
    9 月19日以板監裁字第裁41-AEW304817號違反道路交通管理
    事件裁決書，爰依道路交通管理處罰條例第60條第1 項、第
    第63條第1 項第1 款（原裁決書漏載第1 項第1 款）之規定
    ，裁處罰鍰新臺幣（下同）3,000 元，並記違規點數1 點等
    語。
二、聲明異議意旨略以：異議人甲○○不服原處分機關或相關裁
    決機關裁處後，所為異議案件之處理，當應依明確之證據予
    以認定，不得僅憑依原舉發單位之警員逕行開立之舉發通知
    單及原處分機關裁決書，即斷然推定異議人有違反道路交通
    法規之事實；而警員所為交通違規之舉發，除有維護交通秩
    序之公共利益外，尚涉及警員之個人績效，而其與受舉發者
    處於利害關係人對立之地位，況警員之舉發，既係以使受舉
    發者受交通違規裁罰為目的，且為利害關係人，為此，爰依
    法聲明異議云云。
三、按汽車駕駛人，駕駛汽車有違反本條例之行為，經交通勤務
    警察或依法令執行交通稽查任務人員制止時，不聽制止或拒
    絕停車接受稽查而逃逸者，除按各該條規定處罰外，處3,00
    0 元以上6,000 元以下罰鍰，並記違規點數1 點，道路交通
    管理處罰條例第60條第1 項、第63條第1 項第1 款分別定有
    明文。
四、經查：訊據異議人即受處分人甲○○固不否認於97年7 月12
    日10時27分許，騎乘其所有之車牌號碼M9H-061 號重型機車
    ，行經臺北市○○路車行地下道與忠孝東路5 段路口之事實
    ，惟以前揭情詞置辯，然查：
  (一)、異議人甲○○於上開時、地有違反處罰條例之行為，經警
      員以手勢示意停車接受攔查，駕駛人未減速停靠路邊，仍
      繼續駛離一節，已據證人即當時舉發本違規事件之臺北市
      政府警察局交通警察大隊警員楊永強於本院到庭具結證稱
      ：是我於上開時、地舉發異議人上開違規事實；當時我站
      在市府捷運站的二號出口東南角，在忠孝東路5 段2 號；
      當時我站的地方離異議人的違規地點相距約15公尺，當時
      氣候狀況為晴天；當時該路口的號誌時向，南北向都是綠
      燈，異議人就從車行地下道騎乘出來右轉，往忠孝東路5
      段的內側車道行駛，我當時直接到內側車道攔舉，我原本
      站在人行道上，駕駛人就沒有煞車的意思，直接加速，我
      當時人站在那輛機車的前方，我還跳開，因為我怕被撞到
      ，當下我就記下車號、車型、顏色；我執勤時有穿制服；
      我看到異議人騎過來，就下人行道到內側車道作攔舉的動
      作，有吹哨，用手示意攔停；當時異議人不可能沒有看到
      我，因為要是我沒有跳開，就會被撞到；當時對於異議人
      的特徵我看不清楚，因為車速太快，對車牌號碼並無疑問
      ，因為我當場就輸入電腦，並核對車型、顏色確認無誤等
      語明確（詳本院97年10月27日訊問筆錄）。是證人楊永強
      警員既已當庭證述舉發當時天候良好且光線明亮，理當能
      完整目擊異議人騎乘機車在上開路口拒絕停車接受稽查而
      逃逸之違規事實無疑。又證人楊永強警員與異議人間，不
      僅未有任何怨隙，且係毫不相識之人，衡情證人應無設詞
      攀誣，或虛構違規事實以陷害異議人之道理。況警員執行
      公務時，本身即受有行政懲處責任之監督，且其到庭具結
      作證，更係以刑事責任擔保其證言之真實性，故證人楊永
      強警員之上開證述內容，以及其所紀錄舉發之本件違規事
      實，應堪採信。
  (二)、此外，復有臺北市政府警察局97年7 月12日北市警交字第
      AEW304817 號舉發通知單、交通部公路總局臺北區監理所
      板橋監理站97年9 月19日板監裁字第裁41-AEW304817號違
      反道路交通管理事件裁決書、臺北市政府警察局信義分局
      97年8 月25日北市警信分交字第09731865900 號函影本各
      1 紙在卷可稽，是異議人於前揭時、地，確有騎乘機車，
      違反道路交通管理處罰條例之行為，拒絕停車接受稽查而
      逃逸之違規事實，堪以認定。
五、綜上所述，本件異議人即受處分人甲○○違規事證明確，原
    處分機關爰依道路交通管理處罰條例第60條第1 項、第63條
    第1 項第1 款（原裁決書漏載第1 項第1 款）之規定，並參
    酌違反道路交通管理事件統一裁罰基準表之規定，裁處罰鍰
    3,000 元，並記違規點數1 點，核無違誤，從而，異議人之
    異議為無理由，應予駁回。
六、據上論斷，應依道路交通案件處理辦法第19條，裁定如主文
    。
中    華    民    國    97    年    12    月    2     日
                  交通法庭   法  官  許映鈞
以上正本證明與原本無異。
如不服本裁定應於送達後5日內向本院提出抗告狀。
                             書記官  范煥堂
中    華    民    國    97    年    12    月    4     日


司法院資訊處製作；財團法人民間司法改革基金會備份。
